# 求助陈版主，购入研发设备会计处理的疑问。

提问人：liuweisheng 时间：2023-01-02 10:13:
A公司购入一台专门用于研发的设备，使用年限 5 年，是计入资产科目-研发费支出还是固定资产，谢谢版主解惑。

回答人：chenyiwei
如果该设备只能用于某个特定的研发项目，该项目结束后就无其他用途，则在该设备购入时，直接将购置支出计入该项目的研发支出，并根据该支出发生时对应研发项目所处阶段，确定该项支出是资本化还是费用化。
如果是通用性的研发设备，则购置成本确认为固定资产，通过计提折旧方式将其购置成本转入各从中受益的研发项目的研发支出中。